Minutes et répertoires du notaire Jacques GUESDON, 21 novembre 1704 - 27 août 1731 (étude XXIII)
Archives nationales
- Minutes de Jacques GUESDON, 21 novembre 1704 - 27 août 1731; MC/ET/XXIII/391 - MC/ET/XXIII/477
  - Minutes. 1722, septembre - décembre, septembre - décembre 1722; MC/ET/XXIII/453
    - Partage concernant Claude Augustin Malbeste, graveur de la monnaie, demeurant sur le pont aux Changes., 10 octobre 1722; MC/ET/XXIII/453
      partage; Change (pont au); Malbeste, Claude Augustin; monnayeur
    - DRANCY (Antoine) Marchand tapissier § Partage .., 10 octobre 1722; MC/ET/XXIII/453
      partage; Drancy, Antoine
    - GUIN (Jean) menuisier Rue de la huchette .. § Remboursement .., 15 octobre 1722; MC/ET/XXIII/453
      Guin, Jean
    - BELLICARD (Charles) Maître menuisier Rue de l'Université § Obligation .., 29 octobre 1722; MC/ET/XXIII/453
    - DUQUESNE (Nicolas) Maître horloger § Quittance au roi -, 5 décembre 1722; MC/ET/XXIII/453
      quittance; Duquesne, Nicolas
  - Minutes. 1723, janvier - avril, janvier - avril 1723; MC/ET/XXIII/454
    Attention: acte(s) coté(s) en Réserve
    - LE COINTE (Alexis) Maître Serrurier Rue du Temple § Bail .., 19 janvier 1723; MC/ET/XXIII/454
      bail; Le Cointe, Alexis
    - FOUCAULT (Nicolas) Maître Serrurier Enclos de l'Abbaye Saint-Germain § Bail .., 19 janvier 1723; MC/ET/XXIII/454
      bail; Foucault, Nicolas
    - DESPREZ (Marc) Maçon Rue Galande § Arrêté de Compte .., 6 février 1723; MC/ET/XXIII/454
      Desprez, Marc
    - Contrat de mariage entre Louis René Edouard Colbert, comte de Maulévrier, fils de feu François Edouard Colbert, marquis de Montensier et de Cholet, et de Marthe Henriette de Froullay de Meffe, et Marie Catherine Euphrasie d'Estaing, fille de François, comte d'Estaing, et de Marie d'Haussonville de Vaubecourt., 10 mars 1723; MC/RS//1476
      Signatures de Louis XV (roi de France, 1710-1774) et de la famille royale et des princes du sang et de hauts personnages
      Cote originelle du document:
      MC/ET/XXIII/454
      Informations concernant le classement et la cotation du document:
      Acte coté en Réserve.
      Date de création de la notice: 2011
      Date de révision: 2011
      contrat de mariage; Colbert de Maulévrier, Louis René Edouard (1699-1750); Colbert de Maulévrier, François Edouard (1675-1706); Froulay de Tessé, Marthe Henriette (1679-1751); Estaing, Marie Catherine Euphrasie d' (1698-1775); Estaing, François d' (1654?-1732); Nettancourt de Haussonville, Marie de (1663-1748)
    - Inventaire après décès de Baltazrd Rolland-Dubourg fait par Baltazard Martineau [Martino], horloger pendule, 10 mars 1723; MC/ET/XXIII/454
      Autres dépouillement(s):
      Fichier Bibliothèques.
      inventaire; Martinot, Balthazar; Martineau, Baltazard; Rolland Dubourg, Baltazard
    - Convention pour travaux de réparation dans l'abbaye Notre-Dame des Prémontrés., 16 mars 1723; MC/ET/XXIII/454
      convention
    - Inventaire après décès de Michel Herbet, entrepreneur des bâtiments du roi, demeurant rue Notre-Dame., 13 avril 1723; MC/ET/XXIII/454
      inventaire après décès; Notre-Dame (rue); Herbet, Michel; chef d'entreprise
  - Minutes. 1723, mai - août, mai - août 1723; MC/ET/XXIII/455
    - POULLET (Maurice) Marchand joaillier § quittance .., 4 mai 1723; MC/ET/XXIII/455
      quittance; Poullet, Maurice
    - ALLARD (François) imprimeur en taille douce Rue Zacarie § Mise en apprentissage chez François ALLARD, 30 mai 1723; MC/ET/XXIII/455
      contrat d'apprentissage; Allard, François
    - IMPRIMEUR en TAILLE DOUCE (apprentissage) § Mise en .. de JOYE (Pierre) âgé de 19 ans pour 5 ans chez ALLARD (François) que le nourri, logé, blanchi, 30 mai 1723; MC/ET/XXIII/455
    - JOLY (Jean) Maître horloger Place Dauphine. § Mise en apprentissage chez .. et Alloué chez ..; même date, 30 mai 1723; MC/ET/XXIII/455
      contrat d'apprentissage; Joly, Jean
    - HORLOGER (apprentissage d') § Mise en .. de JOLY (Claude) âgé de 16 ans pour 6 ans chez JOLY (Jean) qui le nourri loge, blanchi et Alloué même date., 30 mai 1723; MC/ET/XXIII/455
    - VIGÉ (Michel Julien) Tapissier Rue des Canelles § Notoriété .., 8 juin 1723; MC/ET/XXIII/455
      Vigé, Michel Julien
    - BETAULT (Marie) + Ambroise FERRAND conseiller au Parlement veuve de Mathias PONCET DE LA RIVIERE maître des Requêtes § Liquidation, 6 juillet 1723; MC/ET/XXIII/455
      liquidation; Betault, Marie
    - LA GRANGE TRIANON (Henry de) Abbé de Saint-Séverin lez Chateaulandon § Procuration, 16 juillet 1723; MC/ET/XXIII/455
      procuration; La Grange Trianon, Henry de
    - Transport concernant Louis Letellier, sculpteur et marbrier du roi, demeurant rue du Roule., 27 juillet 1723; MC/ET/XXIII/455
      cession; Roule (rue du); Letellier, Louis; sculpteur; tailleur de pierre
    - GUERLET (Louis) Maître Serrurier Rue du Bon Puits § Vente .., 3 août 1723; MC/ET/XXIII/455
      acte de vente; Guerlet, Louis
    - Gribelin (Louis), marchand orfèvre, place Dauphine § Obligation .., 30 août 1723; MC/ET/XXIII/455
      obligation; Gribelin, Louis
    - BOUILLETTE (François) Maître menuisier Rue Poissonnière § Quittance., 31 août 1723; MC/ET/XXIII/455
      quittance; Bouillette, François
    - BOURBON (Gaspard) Maître maçon § quittance .., 31 août 1723; MC/ET/XXIII/455
      quittance; Bourbon, Gaspard
  - Minutes. 1723, septembre - décembre, septembre - décembre 1723; MC/ET/XXIII/456
    - BOURBON (Gaspard) Maître maçon Rue Beauregard § quittance .., 1er septembre 1723; MC/ET/XXIII/456
    - GOSSELIN Horloger § Pendule par .. Inventaire après décès de FERRAND (Michel), 4 septembre 1723; MC/ET/XXIII/456
    - LE FOULLON (Guillaume) Maître Maçon Saint-Jacques-de-la-Boucherie § Procuration .., 6 octobre 1723; MC/ET/XXIII/456
      procuration; Le Foullon, Guillaume
    - LE FOULLON (Guillaume) Maître maçon Rue Saint Jacques de la Boucherie § Sommations respectueuses .., 12 octobre 1723; MC/ET/XXIII/456
      Le Foullon, Guillaume
    - COMPAGNON (Pierre) Maître maçon Rue d'Argenteuil § Sommation réfecteurs., 12 octobre 1723; MC/ET/XXIII/456
      Compagnon, Pierre
    - Inventaire après décès de Jean Molé, seigneur de Charonne, dans lequel sont mentionnées des tapisseries des Flandres, l'Histoire d'Ulysse et l'Histoire de Moïse., 8 novembre 1723; MC/ET/XXIII/456
      inventaire après décès; Molé, Jean
    - RICHON (François) Ebéniste Rue vis à vis le Temple § Quittance .., 13 novembre 1723; MC/ET/XXIII/456
      quittance; Richon, François
    - GOUCHON (Jacques) Maître horloger Place du Collège Dazarin § Mise en apprentissage chez .., 12 décembre 1723; MC/ET/XXIII/456
      contrat d'apprentissage; Gouchon, Jacques
    - HORLOGER (apprentissage de) § Mise en .. de GARDELLE (Joseph) pour 8 ans chez GOUCHON (Jacques), 12 décembre 1723; MC/ET/XXIII/456
  - Minutes. 1724, janvier - mai, janvier - mai 1724; MC/ET/XXIII/457
    - LE BRUMENT (Laurent) Maçon et Ingénieur Rouen § Convention pour réparation de l'Abbaye de l'Ile d'Yen passée par .., 16 mars 1723; MC/ET/XXIII/457
      Le Brument, Laurent
    - Mareschal (Nicolas) maître maçon rue de Sevres § quittance, 24 janvier 1724; MC/ET/XXIII/457
      quittance; Mareschal, Nicolas
    - Inventaire après décès du beau-père de Louis Royer, maître peintre, demeurant rue du Petit-Lion., 26 janvier 1724; MC/ET/XXIII/457
    - Filliastre (Marc) maître maçon rue des Ciseaux § Mariage de la fille de .., 20 février 1724; MC/ET/XXIII/457
      contrat de mariage; Filliastre, Marc
    - Obligation concernant Pierre Josse Perrot, peintre du roi, demeurant rue Fromenteau., 23 février 1724; MC/ET/XXIII/457
      obligation; Froidmanteau (rue); Perrot, Pierre Josse Joseph (1678-1750); peintre
    - Baron (Georges) menuisier à Meudon § Remboursement, 23 février 1724; MC/ET/XXIII/457
      Baron, Georges
    - Potier (Charles) maître et marchand tapissier à Paris § Mariage de la veuve de .., 25 février 1724; MC/ET/XXIII/457
      contrat de mariage; Potier, Charles
    - Lefebvre (Jean), peintre, place Maubert § Mariage de, 25 février 1724; MC/ET/XXIII/457
      contrat de mariage; Lefebvre, Jean
    - Lefebvre (Antoine), maître peintre, à Paris § Mariage du frère de .., 25 février 1724; MC/ET/XXIII/457
      contrat de mariage; Lefebvre, Antoine
    - Defoullon (Nicolas) maître tapissier rue de la Harpe § Certificat aux dires de .., 4 mars 1724; MC/ET/XXIII/457
      Defoullon, Nicolas
    - Terlet (Joseph) tapissier rue de la Harpe § Certificat, 4 mars 1724; MC/ET/XXIII/457
      Terlet, Joseph
    - Terlet (Christophe) maître tapissier rue de la Harpe § Certificat, 4 mars 1724; MC/ET/XXIII/457
      Terlet, Christophe
    - Contrat d'apprentissage entre Jean-François Slan, maître fripier, procureur de Louis Guesnon, architecte du duc de Lorraine à Nancy, et Alexandre Jouasse, maître sculpteur, demeurant rue Saint-Antoine, au profit de Jean-Baptiste Guesnon, fils de Louis, âgé de 18 ans, moyennant 300 livres., 9 mars 1724; MC/ET/XXIII/457
      contrat d'apprentissage; Saint-Antoine (rue); Guesnon, Jean-Baptiste; Guesnon, Louis; Jouasse, Alexandre; Slan, Jean-François; architecte; brocanteur; sculpteur
    - Bellicard (Charles) maître menuisier rue de l'Université § quittance, 11 mars 1724; MC/ET/XXIII/457
      quittance; Bellicard, Charles
    - Lefebvre (Claude Louis) maître menuisier rue Neuve Sainte-Geneviève § Mariage de .., 2 avril 1724; MC/ET/XXIII/457
      contrat de mariage; Lefebvre, Claude Louis
    - Lefebvre (Louis) maître menuisier à Paris § Mariage du fils de feu .., 2 avril 1724; MC/ET/XXIII/457
      contrat de mariage; Lefebvre, Louis
    - Hues (Louis Augustin), peintre, rue des Boucheries § Mariage de .., 6 mai 1724; MC/ET/XXIII/457
      contrat de mariage; Hues, Louis Augustin
    - Hue (Pierre), maître peintre, rue des Boucheries § Mariage du fils de .., 6 mai 1724; MC/ET/XXIII/457
    - Ducluseau (François) marchand de tapisserie à Paris § transport de bail, 13 mai 1724; MC/ET/XXIII/457
      bail; Ducluseau, François
  - Minutes. 1724, juin - décembre, juin - décembre 1724; MC/ET/XXIII/458
    - Donation concernant Jean-Baptiste Henri Bonnart, marchand Graveur, demeurant rue Saint-Jacques., 3 juin 1724; MC/ET/XXIII/458
      donation; Saint-Jacques (rue); Bonnart, Jean-Baptiste Henri (16..-1727); graveur
    - Inventaire après décès dans lequel intervient en qualité de tuteur Louis Le Royer, maître peintre, demeurant rue du Petit-Lion., 5 juillet 1724; MC/ET/XXIII/458
      inventaire après décès; Le Royer, Louis; Royer, Louis; peintre
    - Inventaire après décès de Catherine Boivin, veuve de Guillaume Vallet, graveur du roi à Paris, et mère de Jérôme Vallet, graveur du roi, demeurant rue Saint-Jacques., 13 juillet 1724; MC/ET/XXIII/458
      inventaire après décès; Saint-Jacques (rue); Boivin, Catherine; Vallet, Guillaume; Vallet, Jérôme (1667-17..); graveur
    - Dehame (François) maître tapissier rue de la Barillerie § apprentissage, 13 août 1724; MC/ET/XXIII/458
      contrat d'apprentissage; Dehame, François
    - Le Roy (Gabriel) maître Serrurier; rue Saint-Julien § Inventaire après décès du père de .., 1er septembre 1724; MC/ET/XXIII/458
      inventaire; Le Roy, Gabriel
    - Leroy (Pierre) maître serrurier rue de la Poterie § Inventaire après décès du père de .., 1er septembre 1724; MC/ET/XXIII/458
      inventaire; Leroy, Pierre
    - Leroy (Pierre) maître serrurier rue de la Poterie § Inventaire après décès de .., 1er septembre 1724; MC/ET/XXIII/458
    - Dandrien (Nicolas), marchand orfèvre, rue Sainte-Anne § Bail, 9 septembre 1724; MC/ET/XXIII/458
      bail; Dandrien, Nicolas
    - Soutain (Pierre) marchand maître tapissier rue de la Harpe § Certificat aux dires de .., 26 octobre 1724; MC/ET/XXIII/458
      Soutain, Pierre
    - Converset (Jean Louis), marchand orfèvre, rue de la Clef § Désistement de bail, 3 novembre 1724; MC/ET/XXIII/458
      renonciation; bail; Converset, Jean Louis
    - Coullondon (Jean) marchand de tapissier rue de la Huchette § procuration, 2 décembre 1724; MC/ET/XXIII/458
      procuration; Coullondon, Jean
  - Minutes. 1725, janvier - juin, janvier - juin 1725; MC/ET/XXIII/459
    - Madin (Edmé) tailleur de pierres rue Galande § bail, 15 janvier 1725; MC/ET/XXIII/459
      bail; Madin, Edmé
    - Guilheaumon (Jean François) marchand maître tapissier rue Saint-Jacques § bail de meubles, 15 février 1725; MC/ET/XXIII/459
      bail; Guilheaumon, Jean François
    - Delormes (Pierre Gourdin), marchand orfèvre, place Dauphine § Renonciation, 22 février 1725; MC/ET/XXIII/459
      renonciation; Delormes, Pierre Gourdin
    - Bayard (Louis) maître menuisier à Paris § Bail à la veuve de .., 24 février 1725; MC/ET/XXIII/459
    - Wyriot (Jacques) marchand orfèvre rue du Harlay § bail, 24 février 1725; MC/ET/XXIII/459
      bail; Wyriot, Jacques
    - Hautain (Nicolas) menuisier à Marly § Remboursement d'offre, 2 mars 1725; MC/ET/XXIII/459
      Hautain, Nicolas
    - Leroy (Gabriel) maître Serrurier; rue Saint Julien § décharge, 2 mars 1725; MC/ET/XXIII/459
      Leroy, Gabriel
    - Hautin (Nicolas) menuisier à Marly § partage, 14 mars 1725; MC/ET/XXIII/459
      partage; Hautin, Nicolas
    - Inventaire après décès de Cieves de Prefontaine, abbé commendataire de Notre-Dame de l'Isle-Dieu et aumônier de la duchesse de Beauvillier, dont prisée de la bibliothèque., 24 mars 1725; MC/ET/XXIII/459
      inventaire après décès; Prefontaine, Cieves; abbé; prêtre
    - E(s)chart (Jean) maître relieur doreur rue des Carmes prise les marchandises de relieur § Inventaire, 7 avril 1725; MC/ET/XXIII/459
      inventaire; Chart, Jean
    - Badier (Jean) maître relieur doreur rue des Carmes présent les marchandises de reliure § Inventaire, 7 avril 1725; MC/ET/XXIII/459
      inventaire; Badier, Jean
    - Begné (Melchior) maître relieur doreur rue des Carmes § Inventaire après décès de la femme de .., 7 avril 1725; MC/ET/XXIII/459
      inventaire; Begné, Melchior
    - Padeloup (Michel) maître relieur rue du Plâtre § Inventaire après décès de .., 14 avril 1725; MC/ET/XXIII/459
      inventaire; Padeloup, Michel
    - Vatonne (Nicolas), marchand orfèvre, rue Neuve Saint-Médéric § Certificat aux dires de .., 25 avril 1725; MC/ET/XXIII/459
      certificat; Vatonne, Nicolas
    - Letellier (André) maître graveur rue de la Lanterne § Compte, 30 avril 1725; MC/ET/XXIII/459
      Letellier, André
    - Dufour (Chretien) maître tapissier rue des Fossés M. le Prince § Compte, 30 avril 1725; MC/ET/XXIII/459
      Dufour, Chretien
    - horloger (apprentissage) § Contrat pour 6 ans entre Pierre Joret portier, et Pierre Thuillier, maître horloger, au profit de Roch Joret, âgé de 14 ans, fils de Pierre, Logé, nourri, blanchi, Moyennant 150 livres., 30 avril 1725; MC/ET/XXIII/459
    - Thuillier (Pierre) maître et marchand horloger rue Galande § apprentissage, 30 avril 1725; MC/ET/XXIII/459
      contrat d'apprentissage; Thuillier, Pierre
    - Le Foullon (Guillaume) maître maçon, entrepreneur de bâtiments rue Saint Jacques § bail à ferme, 17 mai 1725; MC/ET/XXIII/459
      bail; Le Foullon, Guillaume
    - Bouillette (Claude) architecte entrepreneur de bâtiments rue du Calvaire au Marais § Don mutuel, 23 mai 1725; MC/ET/XXIII/459
      donation; Bouillette, Claude
    - Terlet (François) maître tapissier rue de la Harpe § bail, 23 mai 1725; MC/ET/XXIII/459
      bail; Terlet, François
    - Postel (René Denis), maître peintre, grande rue du faubourg Saint-Denis § Vente, 1er juin 1725; MC/ET/XXIII/459
      acte de vente; Postel, René Denis
    - Consentement par Gabriel Allegrain, peintre du roi en son académie, demeurant rue de Meslay., 25 juin 1725; MC/ET/XXIII/459
      ratification; Meslay (rue); Allegrain, Gabriel (1674-1748); peintre
    - Begné (Joseph Mathieu) maître relieur doreur rue des Carmes § Mariage de .., 25 juin 1725; MC/ET/XXIII/459
      contrat de mariage; Begné, Joseph Mathieu
  - Minutes. 1725, juillet - décembre, juillet - décembre 1725; MC/ET/XXIII/460
    - COMPAGNON (Pierre) Maître maçon Rue d Argenteuil § Mariage de .., 28 juillet 1725; MC/ET/XXIII/460
      contrat de mariage; Compagnon, Pierre
    - Quittance par la veuve de Silvain Castand, architecte du duc de Berry entrepreneur de bâtiments., 4 août 1725; MC/ET/XXIII/460
      quittance; Castand, Sylvain; architecte; chef d'entreprise
    - LAMAURY Tapissier Place du Pont Saint-Michel. § Obligation rapportée .., 6 août 1725; MC/ET/XXIII/460
      obligation
    - ROUSSELET (Etienne) Maître horloger Rue d'Orléans § Compte et obligation .., 23 août 1725; MC/ET/XXIII/460
      obligation; Rousselet, Etienne
    - Partage de la succession de Louise PERRET entre Nicole PERRET, veuve de Guillaume DELAPIERRE, maître de danse, et ses autres héritiers., 7 septembre 1725; MC/ET/XXIII/460
      partage; Delapierre, Guillaume; Perret, Louise; Perret, Nicole; danseur; enseignant
    - POQUET (Michel) Maçon § Titre nouvel .., 13 septembre 1725; MC/ET/XXIII/460
      titre nouvel; Poquet, Michel
    - ROUSSELET (Jean) Marchand orfèvre Rue de la Fromagerie § Dépôt de Codicile., 13 octobre 1725; MC/ET/XXIII/460
      Rousselet, Jean
    - ROUSSELET (Claude Etienne) Maître graveur; Cour neuve du Palais § Inventaire après décès de la mère de .., 10 décembre 1725; MC/ET/XXIII/460
      inventaire; Rousselet, Claude Etienne
    - ROUSSELET (Paul) Maître horloger Rue de la Juiverie § Inventaire après décès de la mère de .., 10 décembre 1725; MC/ET/XXIII/460
      inventaire; Rousselet, Paul
    - GUILLAUMONT (Jean François) Marchand Tapissier § Mainlevée .., 14 décembre 1725; MC/ET/XXIII/460
      Guillaumont, Jean François
    - MARTINOT (Zacharie) Maître horloger Pont Notre Dame § Quittance .., 26 décembre 1725; MC/ET/XXIII/460
      quittance; Martinot, Zacharie
    - DUCASTIN (Alexis) Maître relieur et doreur Rue Chartière. § Transport de rente .., 30 décembre 1725; MC/ET/XXIII/460
      transport de droits; Ducastin, Alexis
  - Minutes. 1726, 6 avril - septembre, 6 avril - septembre 1726; MC/ET/XXIII/461
    1726, 6 au 15 avril, juillet à septembre.
    - Boursier (René), marchand orfèvre, rue Galande § Mise en apprentissage par .., 15 juillet 1725; MC/ET/XXIII/461
      contrat d'apprentissage; Boursier, René
    - GUILLIER (Thomas) Maçon Rue et Montagne Sainte-Geneviève § Décharge .., 22 juillet 1725; MC/ET/XXIII/461
      Guillier, Thomas
    - TAPISSIER (apprentissage de) § mise en .. de LEFEVRE (Antoine) âgé de 14 ans pour 6 ans chez TARLET DU BOIS (Christophe) qui le nourri, logé, blanchi moyennant 100 livres .., 23 juillet 1725; MC/ET/XXIII/461
    - MOITHEY (Jean Baptiste) Architecte et ingénieur Rue Saint-Jacques § Mariage de .., 25 août 1725; MC/ET/XXIII/461
      contrat de mariage; Moithey, Jean Baptiste
    - NANTIE (Vincent) Sculpteur Rue des Cordiers § Obligation rapportée .., 9 septembre 1725; MC/ET/XXIII/461
      obligation; Nantie, Vincent
    - Laurent (Claude), marchand orfèvre, rue de Gesvres § Mise en apprentissage chez .., 15 juillet 1726; MC/ET/XXIII/461
      contrat d'apprentissage; Laurent, Claude
    - TERLET DUBOIS (Christophe) Maître tapissier Rue de la Harpe § Mise en apprentissage chez .., 23 juillet 1726; MC/ET/XXIII/461
      contrat d'apprentissage; Terlet Dubois, Christophe
    - ORFEVRE (apprentissage de) § Mise en .. de CHEVET (Jean) âge de 14 ans pour 4 ans, chez LAURENT (Claude) que le nourri, loge moyennant 150 livres .., 26 juillet 1726; MC/ET/XXIII/461
    - DEFOULLAY (Nicolas) Marchand Tapissier; Rue de la Harpe § Inventaire après décès de .., 30 juillet 1726; MC/ET/XXIII/461
      inventaire; Defoullay, Nicolas
    - YON (Jean Baptiste Vincent) Marchand orfèvre Rue de l'Arbre sec § Bail .., 9 août 1726; MC/ET/XXIII/461
    - NICOLLIE (Gabrielle) Maître Serrurier Rue d'Argenteuil § Décharge .., 14 août 1726; MC/ET/XXIII/461
      Nicollie, Gabrielle
    - NICOLLIC (Jean) Maître Serrurier § décharge .., 14 août 1726; MC/ET/XXIII/461
      Nicollic, Jean
  - Minutes. 1726, octobre - décembre, octobre - décembre 1726; MC/ET/XXIII/462
    - Bernier (Pierre) maître horloger rue du Harlay § apprentissage, 8 octobre 1726; MC/ET/XXIII/462
      contrat d'apprentissage; Bernier, Pierre
    - horloger (apprentissage) § Contrat pour 4 ans entres Jacques Gardelle, faiseur de ressorts pour les montres, et Pierre Bernier, maître horloger, au profit de Joseph Gardelle, fils de Jacques, Logé, nourri les deux dernières années. Blanchi par ses parents, Moyennant 60 livres., 8 octobre 1726; MC/ET/XXIII/462
    - Gouchon (sieur) maître horloger à Paris § apprentissage, 8 octobre 1726; MC/ET/XXIII/462
    - Degas (François) marchand de tapisserie; rue de la Huchette § décharge, 17 octobre 1726; MC/ET/XXIII/462
      Degas, François
    - Cheret (Simon), marchand orfèvre, au Pont au Change § Bail, 23 octobre 1726; MC/ET/XXIII/462
      bail; Cheret, Simon
    - Deselle (Joseph) marchand éventailliste à Paris § Inventaire après décès de la veuve de .., 8 novembre 1726; MC/ET/XXIII/462
      inventaire; Deselle, Joseph
  - Minutes. 1727, janvier - avril, janvier - avril 1727; MC/ET/XXIII/463
    - Bridou (Jacques) maître serrurier rue de la Parcheminerie § apprentissage, 21 janvier 1727; MC/ET/XXIII/463
      contrat d'apprentissage; Bridou, Jacques
    - Serrurier (apprentissage) § Contrat pour 5 ans entre Claude Lorin, âgé de 17 ans, et Jacques Bridou maître serrurier. Nourri, logé et blanchi, S.d.d., 21 janvier 1727; MC/ET/XXIII/463
    - Bournazé (Etienne) maçon Grande rue du fg. Saint-Antoine § quittance, 28 janvier 1727; MC/ET/XXIII/463
      quittance; Bournazé, Etienne
    - Boudard (Philippe) graveur à la Monnaie rue des Poulies § transport de legs, 11 février 1727; MC/ET/XXIII/463
      Boudard, Philippe
    - Inventaire après décès de Charles Durand, correcteur en la chambre des comptes, demeurant rue Saint-Louis, mentionnant des tapisseries, Histoire d'Ené et Histoire de Diane., 20 février 1727; MC/ET/XXIII/463
      inventaire après décès; Saint-Louis (rue); Durand, Charles; magistrat
    - Mariage de Nicolas Gabia Descombes, conseiller en la chambre des comptes, avec en annexe l'inventaire des meubles de celui-ci, dont quelques tableaux avec les noms d'artistes, Raphaël, Rembrandt et autres., 22 février 1727; MC/ET/XXIII/463
      contrat de mariage; Descombes, Nicolas Gabia; Gabia-Descombes, Nicolas; magistrat
    - GABIA DES COMBES (Nicolas Alex.) § mariage de Nicolas Alex. GABIA DES COMBES avec Marie Suzanne, 22 février 1727; MC/ET/XXIII/463
      contrat de mariage; Gabia Des Combes, Nicolas Alex.
    - Delliard (Pierre) maître menuisier à Paris § Mariage de la fille de feu .., 24 février 1727; MC/ET/XXIII/463
      contrat de mariage; Delliard, Pierre
    - Dauvergne (Pierre) marchand diamantaire rue Saint Louis § Mariage de .., 9 mars 1727; MC/ET/XXIII/463
      contrat de mariage; Dauvergne, Pierre
    - Inventaire après décès de Jean-Baptiste Henri Bonnart, peintre et graveur, demeurant rue Saint-Jacques, en présence de son grand-oncle Robert Bonnart, peintre et graveur du roi, demeurant également rue Saint-Jacques, et de Etienne Desroches, demeurant rue du Foin, et de Pierre Drouet, demeurant aux Galeries du Louvre, tous deux graveurs du roi, estimateur des marchandises de peintre et graveur., 13 mars 1727; MC/ET/XXIII/463
      inventaire après décès; Foin (rue du); Orties-du-Louvre (rue des); Saint-Jacques (rue); Bonnart, Jean-Baptiste Henri (16..-1727); Bonnart, Robert; Desroches, Etienne; Drouet, Pierre; graveur; graveur; peintre
    - Liquidation concernant Louis Royer, maître peintre et ancien directeur de l'académie de Saint-Luc, demeurant rue Guénégaud., 18 mars 1727; MC/ET/XXIII/463
      liquidation; Guénégaud (rue); Royer, Louis; peintre; directeur d'établissement d'enseignement
    - Moreau (Simon), maître peintre, rue Guénégaud § liquidation, 18 mars 1727; MC/ET/XXIII/463
      Moreau, Simon
    - Godart (Nicolas) maître maçon à Paris § Substitution, 1er avril 1727; MC/ET/XXIII/463
      Godart, Nicolas